臺灣高等法院交通事件裁定　　　　　　 94年度交抗字第483號
抗　告　人
即受處分人　甲○○
　　　　　　　　　　號3樓
上列抗告人因違反道路交通管理處罰條例案件，不服臺灣士林地
方法院，中華民國94年5月26日所為裁定（94年度交聲字第 82號
），提起抗告，本院裁定如下：
    主  文
抗告駁回。
    理  由
一、按汽車駕駛人，行經有燈光號誌管制之交岔路口闖紅燈者，
    處新臺幣（下同）1800元以上5400元以下罰鍰，並記違規點
    數 3點，道路交通管理處罰條例（簡稱本條例）第53條、第
    63條第1項第3款分別定有明文。
二、經查：（一）、本件抗告人即受處分人甲○○（簡稱抗告人
    ）於民國（下同）93年11月14日上午11時30分許，駕駛其所
    有之車牌號碼QUA—912號輕型機車，沿臺北市○○路北往南
    方向行駛至吉林路、農安街設有燈光號誌管制之交岔路口，
    闖紅燈左轉，其右側車身與延農安街西向東行駛，由余豐昌
    所駕駛之7E—2722號自用小客車之左側車身發生碰撞而肇事
    ，經臺北市政府警察局交通警察大隊（簡稱原舉發機關）以
    抗告人於上開時、地駕車行經有燈光號誌管制之交岔路口闖
    紅燈，違反本條例第53條之規定舉發。嗣經抗告人於舉發違
    反道路交通管理事件通知單（簡稱舉發通知單）指定之應到
    案日期（94年1月8日）前提出申訴，由臺北市交通事件裁決
    所（簡稱原處分機關）函請原舉發機關綜合各項資料調查結
    果，仍認抗告人有前開違規行為，而依本條例第53條、第63
    條第1項第3款、違反道路交通管理事件統一裁罰基準及處理
    細則第43條、第44條、第61條規定，裁處抗告人罰鍰1800元
    並記違規點數三點，有原舉發機關93年12月13日北市警交大
    字第 A1A106005號舉發通知單及原處分機關94年1月6日北市
    裁三字第裁 22—A1A106005號違反道路交通管理事件裁決書
    各一紙在卷可按（參94年度交聲字第82號卷第8頁、第9頁）
    ；（二）、台北市○○路與農安街口為一設有燈光號誌管制
    之交岔路口之事實，為抗告人所不爭執。現場目擊證人陳慶
    林於原審審理時證稱：那天車子不多，當時伊騎機車走吉林
    路到農安街口跟抗告人併排在等紅燈，伊騎外側車道，抗告
    人騎內側車道，但燈號還沒變綠，車子也不多，抗告人就先
    左轉等語（參同上卷第41頁），核其所證情節與證人余豐昌
    證述其遭抗告人駕車撞擊之情節符合，另參酌卷附事發現場
    道路交通事故現場圖、臺北市政府警察局中山分局交通分隊
    道路交通事故補充資料表影本（參同上卷第16頁、第17頁）
    所示：抗告人機車刮地痕順向位於農安街西向東方向左側車
    道上，長約6.5公尺，起始位置距吉林路、農安街口中心18.
    7 公尺，距離交岔路口邊線10.2公尺，油漬在刮地痕中央，
    余豐昌之自用小客車則停於農安街西向東方向右側車道上，
    距離吉林路、農安街口中心26.5公尺，距交岔路口邊線18公
    尺；而受處分人所駕機車右側車身有擦地痕、右前車頭、右
    側排氣管、右側手把擦撞痕，余豐昌所駕自用小客車左前後
    車門葉子板擦撞痕等現場跡證以觀，顯然抗告人駕車在交岔
    路口左轉農安街行進中，右側車頭撞擊余豐昌所駕自用小客
    車之左側車身，因撞擊地點距離交岔路口已有一段距離，據
    此現場跡證雖未必能推論抗告人騎機車是否闖紅燈左轉，惟
    上開現場跡證與現場目擊證人陳慶林證述其目睹車禍發生經
    過之情節相符，堪認證人陳慶林於原審審理時之上開證詞與
    事實相符，並無誤認誤指之虞。況證人陳慶林與抗告人以及
    證人余豐昌即本件發生車禍之兩造均素不相識，要無甘冒偽
    證罪之刑責為虛偽證詞之可能，其所證抗告人在交岔路口闖
    紅燈等情，堪予採信。本件抗告人於設有燈光號誌管制之交
    岔路口闖紅燈之違規事實，堪以認定。
三、原審本於同上見解，認抗告人違規事證明確，原處分機關依
    本條例第53條、第63條第1項第3款之規定，裁處抗告人罰鍰
    1800元，並計違規點數 3點，於法有據，並駁回抗告人之異
    議，核無不合。抗告人提起本件抗告，其抗告意旨以：抗告
    人於肇事當日確係在等對面車子經過後，仍為綠燈時，由吉
    林路左轉農安街，剛左轉後，即被由農安街疾駛而來由余豐
    昌駕駛之汽車由後方撞上，導致抗告人當場不省人事，又證
    人陳慶林、余豐昌於原審作證稱抗告人係正面朝余豐昌之左
    方直接撞上去，按照余豐昌證稱其駕駛約40或50車速，而抗
    告人車速才20多，依對方所說的撞法，以抗告人行車時速不
    可能追得上而撞擊余豐昌之車左前方，且應該是在吉林路中
    撞上，不可能是在農安街東側，是抗告人機車應該倒在余豐
    昌之車旁，而非農安街東側上，況且依對方說詞，抗告人本
    人與所駕機車都應全毀，而機車前方擋風玻璃、塑膠蓋、車
    燈卻毫無損壞，機車由前面右方油門把手一直到右方排氣管
    均有擦撞痕，抗告人也是自右眼到右肩受傷最重等語，指摘
    原裁定不當。惟查，抗告人並未提出證據以實其說，觀諸抗
    告人抗告意旨所指摘內容，僅係其個人之臆測，無法推翻原
    審裁定認定之事實，本件抗告為無理由，應予駁回。
四、據上論斷，應依道路交通管理處罰條例第89條，道路交通案
    件處理辦法第26條，刑事訴訟法第412條，裁定如主文。
中　　華　　民　　國　　94　　年　　6 　　月　　30　　日
                  交通法庭審判長法　官  尤豐彥
　　　　　　　　　　　　　　　　法  官  趙功恆
　　　　　　　　　　　　　　　　法  官  鄧振球
以上正本證明與原本無異。
不得再抗告。
                                書記官  洪秋帆
中　　華　　民　　國　　94　　年　　7 　　月　　5 　　日
